【裁判字號】    97,消債更,137
【裁判日期】    980202
【裁判案由】    更生事件
【裁判全文】
臺灣宜蘭地方法院民事裁定           97年度消債更字第137號
債  務  人  甲○○
即  聲請人
上列當事人聲請消費者債務清理事件，本院裁定如下：
    主  文
債務人甲○○自中華民國九十八年二月二十六日下午四時起開始
更生程序。
命司法事務官進行本件更生程序。
    理  由
一、按債務人對於金融機構因消費借貸、自用住宅借款、信用卡
    或現金卡契約而負債務，在聲請更生或清算前，應提出債權
    人清冊，以書面向最大債權金融機構請求協商債務清償方案
    並表明共同協商之意旨；若協商不成立時，應付與債務人證
    明書。自債務人提出協商請求之翌日起逾三十日不開始協商
    ，或自開始協商之翌日起逾九十日協商不成立，債務人得逕
    向法院聲請更生或清算。又法院開始更生程式之裁定，應載
    明其年、月、日、時，並即時發生效力。次按法院裁定開始
    更生或清算程式後，得命司法事務官進行更生或清算程式，
    必要時得選任律師、會計師或其他適當之自然人或法人一人
    為監督人或管理人。消費者債務清理條例（下簡稱消債條例
    ）第151條第1項及第4項後段、第153條、第45條第1項、第
    16 條第1項分別定有明文。
二、本件債務人主張：其並無有擔保債務，而無擔保債務總金額
    為新台幣（下同）669,510元，但聲請人現每月平均收入約
    僅21,000元，扣除必要生活費支出15,850元後，顯有不能清
    償債務之情事；聲請人於民國97年6月檢附身分證正反面影
    本、債權人清冊、前置協商申請人財產及收支狀況說明書、
    近三個月薪資證明文件、近兩年度綜合所得資料及近一個月
    內財產資料清單等資料向最大債權金融機構永豐信用卡股份
    有限公司（下簡稱永豐信用卡）提出債務前置協商之申請。
    永豐信用卡並於97年7月11日以「聲請人不同意還款方案」
    為理由，核發前置協商不成立通知書予聲請人。又聲請人之
    無擔保或無優先權之債務總額未逾1,200萬元，復未經法院
    裁定開始清算程序或宣告破產，為此，聲請人檢附上述協商
    不成立證明書，爰依法向法院聲請准予更生等語。
三、經查：
（一）本件聲請人業已檢附協商不成立通知書，向本院聲請更生
      。本院為確認雙方之協商經過，於97年9月26日以民事庭
      函，向永豐信用卡確認雙方協商之內容及結果。永豐信用
      卡於同年10月13日以民事陳報狀，證稱雙方已經過前置協
      商程序，惟因聲請人不同意其所提出之「年利率4％、分
      120期、每月還款6,358元」之協商條件，故核發協商不成
      立證明書予聲請人。此有聲請人所提出之協商不成立證明
      書、民事庭函、永豐信用卡之民事陳報狀等資料在卷可稽
      。是故聲請人既曾向最大債權金融機構請求前置協商，並
      已核發協商不成立證明書，聲請人持上述協商不成立證明
      書向本院提出更生之聲請，自非法所不許。
（二）又聲請人主張有難以清償債務之情事，此有聲請人所提出
      之更生聲請狀、債權人清冊、財產及收入狀況說明書、聲
      請人之95、96年所得資料清單及財產歸屬清單影本、聲請
      人之戶籍謄本影本、財團法人金融聯合徵信中心之債權人
      清冊、前置協商申請書、協商不成立證明書、勞保投保資
      料表、聲請人之97年薪資轉帳證明、房屋租賃契約影本、
      健保費單據、電信費繳納單據、聲請人名下之上海商業銀
      行存摺記錄影本等資料附卷可參；足堪認定聲請人之每月
      所得不足以負擔個人之生活必要支出並同時償還所積欠債
      務。聲請人之收入既難以同時清償債務並維持自己之生活
      ，聲請人主張有不能清償債務之情事，自屬合理。此外，
      本件又查無債務人有消債條例第6條第3項、第8條或第46
      條各款所定駁回更生聲請之事由存在，則債務人聲請更生
      ，應屬有據；並依上開規定命司法事務官進行本件更生程
      序，爰裁定如主文。
中    華    民    國    98    年    2     月    2    日
              民  事  庭    法      官  林翠華
上為正本係照原本作成
本件不得抗告
本裁定已於98年2月26日下午3時公告。
中    華    民    國    98    年    2     月    25   日
                            書  記  官  李茂榮


司法院資訊處製作；財團法人民間司法改革基金會備份。
